臺灣臺東地方法院刑事判決
111年度交易字第76號
公  訴  人  臺灣臺東地方檢察署檢察官
被      告  陳冠宏


上列被告因公共危險案件，經檢察官提起公訴（111年度偵字第1
657號），本院於準備程序進行中，因被告就被訴事實為有罪之
陳述，經告知簡式審判程序意旨，並聽取當事人之意見後，裁定
改依簡式審判程序審理，判決如下：
    主      文
陳冠宏犯刑法第一百八十五條之三第一項第一款之不能安全駕駛
動力交通工具罪，處有期徒刑柒月。
    事實及理由
一、本案犯罪事實及證據，除證據部分補充被告陳冠宏於本院行
    準備程序及審理程序時之自白、陳述者外，其餘均引用如附
    件檢察官起訴書之記載。
二、論罪科刑之依據
(一)核被告所為，係犯刑法第185條之3第1項第1款之不能安全駕
    駛動力交通工具罪。　　
(二)查被告前於民國107年間因公共危險案件，經本院以107年度
    東交簡字第7號判決判處有期徒刑6月確定，於108年7月19日
    徒刑執行完畢，此有臺灣高等法院被告前案紀錄表1份附卷
    可查，雖檢察官之起訴書記載被告係構成累犯，然並未就被
    告構成累犯之事實及應加重其刑事項具體指出證明之方法，
    本院參照最高法院刑事大法庭110年度台上大字第5660號裁
    定意旨，僅將被告之前科紀錄列入刑法第57條第5款「犯罪
    行為人之品行」之量刑審酌事由，爰不依累犯規定加重其刑
    。　　
(三)爰以行為人之責任為基礎，並審酌被告明知酒精成分對人之
    意識能力具有不良影響，酒後騎乘普通重型機車對一般往來
    之公眾及駕駛人自身皆具有高度危險性，既漠視自己安危，
    尤罔顧公眾安全，而被告於104年至107年間有酒後駕車之紀
    錄(3次)，有其前案紀錄表在卷可按，竟仍不知警惕，再次
    服用酒類後，吐氣酒精濃度達每公升0.3毫克，仍騎乘普通
    重型機車於公眾往來之道路，已有危害行車安全之虞；然慮
    及被告犯後坦承犯行，態度尚可，兼衡其於本院審理時自陳
    高職畢業之教育程度、本業為木材行粗工、兼職為貨運隨車
    助手、月收入約新臺幣(下同)3萬元、家庭經濟狀況貧寒、
    未婚、需撫養父親及母親(母親二度中風現為植物人，有做
    氣切，去年病危，需要特別照顧)等一切情狀（見本院卷第4
    7頁），量處如主文所示之刑，以示懲儆。　　
據上論斷，應依刑事訴訟法第273條之1第1項、第299條第1項前
段，刑法第185條之3第1項第1款，刑法施行法第1條之1第1項，
判決如主文。
本案經檢察官謝長夏提起公訴，檢察官陳金鴻到庭執行職務。
中　　華　　民　　國　　111 　年　　9 　　月　　14 　 日
                  刑事第三庭    法  官  施伊玶
以上正本證明與原本無異。
如不服本判決應於收受送達後20日內向本院提出上訴書狀，並應
敘述具體理由；其未敘述上訴理由者，應於上訴期間屆滿後20日
內向本院補提理由書（均須按他造當事人之人數附繕本）。「切
勿逕送上級法院」。告訴人或被害人對於本判決如有不服，請書
具不服之理由狀，請求檢察官上訴者，其上訴期間之計算係以檢
察官收受判決正本之日期為準。　　　　　　　　　
　　　　　　　　　              書記官  劉嘉綸
中　　華　　民　　國　　111 　年　　9 　　月　　14　　日

附錄論罪科刑法條　　　　　　　　　　　　　　　　　　
中華民國刑法第185條之3
駕駛動力交通工具而有下列情形之一者，處3年以下有期徒刑，
得併科30萬元以下罰金：
一、吐氣所含酒精濃度達每公升零點二五毫克或血液中酒精濃度
    達百分之零點零五以上。　　　　　　　　　

附件：
臺灣臺東地方檢察署檢察官起訴書
                                     111年度偵字第1657號
　　被　　　告　陳冠宏　男　38歲（民國00年0月00日生）
　　　　　　　　　　　　住臺東縣○○鄉○○村○○路00號
　　　　　　　　　　　　國民身分證統一編號：Z000000000號

上列被告因公共危險案件，業經偵查終結，認應提起公訴，茲將
犯罪事實及證據並所犯法條分敘如下：
　　　　犯罪事實
一、陳冠宏前於民國107年間，因公共危險案件，經臺灣臺東地方
    法院判處有期徒刑6月確定，甫於108年7月19日執行完畢。詎
    其仍不知悔改，明知飲用酒類不得駕駛動力交通工具，竟於111年
    4月6日19時30分許，在臺東縣臺東市大潤發超市附近某檳榔
    攤飲用酒類後，仍於同日20時許，酒後騎乘車牌號碼000-000
    號普通重型機車離去，嗣於同日20時32分許，酒後騎乘上開重
    機車行經臺東市卑南國中時，因單手騎機車情事為警攔查，發
    現其面有酒容，並當場對其施以呼氣酒精濃度測試，於同日20
    時38分，測得呼氣酒精濃度值為每公升0.3毫克，而悉上情。
二、案經臺東縣警察局移送偵辦。
　　　　證據並所犯法條
一、證據清單
編號 證據方法 待證事實 1 被告陳冠宏於警詢及偵訊中自白 被告於上開時、地飲用酒類並騎乘車輛之事實。 2 飲酒時間確認單、當事人酒精測定紀錄表、呼氣酒 精測試器檢定合格證書、舉發違反道路交通管理事件通知單影本各1份附卷可佐 全部犯罪事實。 
二、核被告所為，係犯刑法第185條之3第1項第1款之公共危險罪
    嫌。又被告前有如事實欄所載之論罪科刑及執行情形，有本署
    刑案資料查註紀錄表1份附卷足參，其於徒刑執行完畢後5年內，
    故意再犯本件有期徒刑以上之罪，為累犯，請依刑法第47條
    第1項及司法院大法官會議第775號解釋意旨，依法加重其刑
    。
三、依刑事訴訟法第251條第1項提起公訴。　
　　此　致
臺灣臺東地方法院
中　　華　　民　　國　 111　　年　　7 　　月　 　8 　日
　　　　　　　　　　　　　　　檢察官 謝長夏
本件正本證明與原本無異
中　　華　　民　　國　 111　　年　　7 　　月　　19 　日
　　　　　　　　　　　　　　　書記官 李秋嬋
附錄本案所犯法條全文
中華民國刑法第185條之3
駕駛動力交通工具而有下列情形之一者，處 3 年以下有期徒刑
，得併科 30 萬元以下罰金：
一、吐氣所含酒精濃度達每公升零點二五毫克或血液中酒精濃度
達百分之零點零五以上。
二、有前款以外之其他情事足認服用酒類或其他相類之物，致不
能安全駕駛。
三、服用毒品、麻醉藥品或其他相類之物，致不能安全駕駛。
因而致人於死者，處 3 年以上 10 年以下有期徒刑，得併科 2
百萬元以下罰金；致重傷者，處 1 年以上 7 年以下有期徒刑，
得併科 1 百萬元以下罰金。
曾犯本條或陸海空軍刑法第 54 條之罪，經有罪判決確定或經緩
起訴處分確定，於十年內再犯第 1 項之罪因而致人於死者，處
無期徒刑或 5 年以上有期徒刑，得併科 3百萬元以下罰金；致
重傷者，處 3 年以上 10 年以下有期徒刑，得併科 2 百萬元以
下罰金。